【裁判字號】    95,交上訴,106
【裁判日期】    950929
【裁判案由】    公共危險
【裁判全文】
臺灣高等法院刑事判決               95年度交上訴字第106號
上  訴  人
即  被  告  甲○○
上列上訴人，因公共危險案件，不服臺灣板橋地方法院95年度交
訴字第27號，中華民國95年6月30日第一審判決（起訴案號：臺
灣板橋地方法院檢察署94年度偵續一字第70號），提起上訴，本
院判決如下：
    主  文
上訴駁回。
甲○○緩刑3年。
    事實及理由
一、本案經本院審理結果，第一審認被告甲○○犯刑法第185條
    之4之駕駛動力交通工具肇事致人受傷而逃逸罪，判處有期
    徒刑玖月，認事用法及量刑均無不當，應予維持，並引用第
    一審判決書記載之事實、證據及理由。
二、被告上訴意旨：略以其為單親家庭，有一幼子需其照顧，請
    求輕判等語。查被告確有駕車肇事致人受傷而逃逸之事實，
    業據證人楊宗翰、張伯餘於原審審理時證述綦詳，並經被害
    人陳如玉指訴不移，事證極為明確。原審因而為被告有罪之
    認定，審酌其犯罪之一切情狀，量處有期徒刑玖月，核無不
    當。被告上訴請求輕判，核無理由，應該駁回。查被告前未
    曾犯罪，此有卷附本院被告前案紀錄表乙份可按，其涉犯本
    案係偶發犯罪，經此科刑之教訓，應知所警惕，當無再犯之
    虞。又被告事發後就過失傷害部分與被害人陳如玉達成和解
    ，業據被害人於原審審理時陳明在卷，被告於本院審理時對
    於犯情自白不諱，足證其已有悔意。被告現育有一子年僅11
    歲（84年7月9日生），有卷附戶口名簿影本乙份可按，而其
    與配偶王彩馨離婚後，該幼子由其監護，亦有協議筆錄在卷
    可稽，本院認其刑之宣告以暫不執行為適當，爰併宣告緩刑
    3年，以資兼顧。被告行為後刑法第74條關於緩刑之規定，
    業經於94年2月2日修正公布，並於95年7月1日施行，修正後
    緩刑之宣告得斟酌情形，為附有負擔之緩刑宣告，此項修正
    不利被告，依刑法第2條第1項前段，從輕從舊之規定，本件
    應依修正前之舊法為緩刑之宣告，附此敘明。
三、據上論斷，應依刑事訴訟法第373條、第368條，刑法第2條
    第1項前段，修正前刑法第74條第1款，判決如主文。
本案經檢察官蔡薰慧到庭執行職務。
中    華    民    國    95    年    9     月    29    日
                  刑事第十二庭  審判長法  官  蔡永昌
                                      法  官  張正亞
                                      法  官  陳榮和
以上正本證明與原本無異。
如不服本判決，應於收受送達後十日內向本院提出上訴書狀，其
未敘述上訴之理由者並得於提起上訴後十日內向本院補提理由書
（均須按他造當事人之人數附繕本）。
                                      書記官  劉麗芬
中    華    民    國    95    年    10    月    4     日
附錄：本案論罪科刑法條全文
      中華民國刑法第185條之4
      （肇事遺棄罪）
       駕駛動力交通工具肇事，致人死傷而逃逸者，處 6 月以上 5 年
       以下有期徒刑。


司法院資訊處製作；財團法人民間司法改革基金會備份。
